【裁判字號】    92,訴,109
【裁判日期】    920331
【裁判案由】    偽造文書等
【裁判全文】
臺灣高雄地方法院刑事判決                          九十二年度訴字第一九號
    公  訴  人  臺灣高雄地方法院檢察署檢察官
    被      告  乙○○
右列被告因偽造文書等案件，經檢察官提起公訴（九十一年度偵字第一二二五七號）
，本院判決如左：
    主  文
乙○○攜帶兇器竊盜，處有期徒刑陸月，如易科罰金，以參佰元折算壹日。
偽造之車身號碼ＹＳ３ＣＤ４８Ｍ２Ｒ0000000號，沒收。
    事  實
一、乙○○意圖為自己不法之所有，先於民國九十年八月七日八時許，在高雄市○○
    區○○街二十七號前，持自己所有對人體有殺傷力且客觀上足供凶器使用之Ｔ型
    板手一支，以破壞車門及鎖頭之方式，竊取丁○○所有車牌號碼車號為ＹＥ─八
    四二○號自用小客車（車身號碼ＹＳ３ＣＤ６８Ｕ５Ｒ0000000號、引擎
    號碼Ｂ２３４Ｅ６Ａ００Ｒ１３３３５號，廠牌：ＳＡＡＢ、白色、價值約《下
    同》五十萬元），得手後據為己用，並將其開Ｔ型板手與ＹＥ─八四二○號兩面
    車牌丟棄於屏東縣東港海邊。乙○○為逃避查緝，乃以不詳之代價向某真實姓名
    不詳綽號為「阿剛」之成年男子（約三十餘歲），購買同類型車款之ＵＧ─九二
    九九號車牌及行車執照，二人基於共同偽造私文書後加以行使之犯意聯絡，由綽
    號「小剛」之男子以「借屍還魂」之方式，將前開丁○○所有遭竊之前開自用小
    客車，將屬於準私文書之車身號碼ＹＳ３ＣＤ６８Ｕ５Ｒ0000000號磨滅
    ，改為ＹＳ３ＣＤ４８Ｍ２Ｒ0000000號，並將前開ＵＧ─九二九九號車
    牌懸掛於該車之上，足以生損害於該車出廠之廠商、丁○○及監理機關對車籍管
    理之正確性。乙○○隨即於九十年十二月間，以四十萬元之代價販售予不知情之
    李文賓，且將贓車登記於不知情之涂麗華名下，李文賓又於九十一年一月間，透
    過不知情涂亮彩介紹，共同將該贓車開往「元大車行」委託不知情陳泱諭代為販
    售，並於九十一年三月九日以四十五萬元之代價售予不知情之李福盛，李福盛又
    於九十一年三月九日以四十二萬元之代價，將該贓車轉售給不知情之鄭耀宗，鄭
    耀宗則於九十一年四月四日將該贓車借予不知情之林育親（上開七人涉及贓物部
    分，均經公訴人為不起訴處分）使用，嗣林育親於同日十五時三十分許駕駛該贓
    車，行經高雄市○○區○○路之「金獅加油站」加油時，適為丁○○發現車身多
    處特徵與其失竊之車牌號碼ＹＥ─八四二○號自小客車相符，遂報警查獲，而悉
    上情。
二、案經高雄市政府警察局三民第二分局報告台灣高雄地方法院檢察署檢察官偵查起
    訴。
    理  由
一、右揭犯罪事實，業據被告乙○○於本院審理時供認不諱，核與被害人丁○○指述
    綦詳，復與證人翁盈昇證述訴之情節相符，且經證人翁盈昇鑑定結果發現該贓車
    之車型及引擎號碼均與被害人丁○○失竊之自小客車相符，有證人翁盈昇之警訊
    筆錄、紳寶汽車車身號碼技術資料等附卷可稽，並有被害人丁○○指認照片二十
    一張及贓物領據一紙附卷可稽，本件事證明確，被告犯行洵堪認定。
二、按Ｔ型扳手對人體有殺傷力，具危險姓，客觀上足資為兇器。按汽車引擎號碼、
    車身號碼乃製造廠商對該汽車出廠時之識別文字，一則表示其出廠之年度及批號
    有區別不同車輛之作用，一則代表其品質與商譽，為表示一定用意之證明，且監
    理單位對於引擎號碼亦均登記在案，自不得擅行更改，依刑法第二百二十條第一
    項規定，應以私文書論。而將失竊車輛之引擎號碼、車身號碼磨掉，改變該號碼
    為與另一合法車籍相符之引擎號碼、車身號碼，此舉乃具創造性，應屬偽造之行
    為而非變造之行為，公訴人認係變造，自有未洽。被告偽刻車身號碼之行為，亦
    足以生損害於公路監理機關對車輛管理之正確性及原所有人丁○○之權益，被告
    偽造車身號碼後，交予不知情之李文賓行駛該部車牌號碼ＵＧ─九二九九號自用
    小客車，已達於行使私文書之階段。核被告所為，係犯刑法二百二十條、第二百
    十條、第二百十六條之行使偽造私文書罪及第三百二十一條第一項第三款攜帶兇
    器竊盜罪。被告與不詳年籍姓名綽號「小剛」之成年男子間，就行使偽造文書犯
    行，有犯意聯絡與行為分擔，為共同正犯。其偽造私文書之低度行為，為行使偽
    造私文書之高度行為所吸收，不另論罪。被告行使偽造私文書罪與加重竊盜所犯
    二罪間，有方法結果之牽連關係，應從重依加重竊盜處斷，公訴人認上開犯行應
    分論併罰，自有未洽。爰審酌被告並無犯罪前科，品行非劣，竊盜後後並偽造車
    身號碼，危害社會治安甚鉅，及致被害人受有損害，惟念其因貪小便宜，一時失
    慮，觸犯刑章，且犯後坦承犯行，態度良好等一切情狀，量處如主文所示之刑，
    並諭知易科罰金之折算標準。另偽造之車身號碼ＹＳ３ＣＤ４８Ｍ２Ｒ0000
    000號，係屬被告所有且供本件犯罪所用之物，已如前述，爰依刑法第三十八
    條第一項第二款規定宣告沒收。至被告持以竊盜之自備之扳手雖係被告所有，惟
    未經扣案，又非違禁物品，為免日後執行困難，爰不予宣告沒收。再扣案之ＵＧ
    ─九二九九號車牌二面，非被告所偽造，亦非違禁物，亦不另宣告沒收，附此敘
    明。
三、公訴意旨另以：被告委託一真實姓名不詳綽號「阿剛」之男子，向監理機關申請
    ＵＧ─九二九九號新牌，懸掛於該贓車使用，足以生損害於被害人丁○○及監理
    機關對車籍管理之正確性，因認被告另涉刑法第二百十四條之使公務員登載不實
    罪嫌云云，然ＵＧ─九二九九號車牌並非新申請之車牌，而係丙○○○所有，此
    有汽（機）車過戶登記書乙份可按，且依證人甲○○於本院審理時證稱：「：：
    ：上面的原車主及新車主的資料，都是拿資料給我的人提供的。所以本件買賣應
    是涂麗華向丙○○○購買」等語（見本院九十二年一月二十一日訊問筆錄），足
    認確有本件買賣，是公路主管機關登載之事項並無不實，是公訴人認被告另涉有
    刑法第二百十四條之使公務員登載不實罪嫌，容有誤會，惟公訴人既認此部分與
    前開有罪部分具有牽連犯之裁判上一罪關係，自無庸另為無罪之諭知。
四、至台灣屏東地方法院檢察署九十一年度偵字第六七０九號移送被告於九十一年十
    一月十三日涉嫌竊盜一案，然本案被告竊盜之時間係九十年八月七日與公訴人移
    送併案審理之竊盜時間，相隔一年有餘，實難認被告係基於概括犯意而為之，是
    此部分宜由檢察官另為適法之處置，附此敘明。
據上論斷，應依刑事訴訟法第二百九十九條第一項前段，刑法第二百十六條、第二百
十條、第二百二十條第一項、第三百二十一條第一項第三款、第三十八條第一項第二
款、第四十一條第一項、第五十五條，罰金罰鍰提高標準條例第一條前段、第二條，
判決如主文。
本案經檢察官李靜文到庭執行職務。
中      華      民      國    九十二    年      三      月    三十一    日
                                    臺灣高雄地方法院刑事第五庭
                                        審判長法  官    吳永宋
                                              法  官    林家賢
                                              法  官張茹棻
右正本證明與原本無異。
如不服本判決，應於判決送達後十日內，向本院提出上訴狀。
                                              書記官    李忠霖
中      華      民      國    九十二    年      三      月    三十一    日
附錄法條
刑法第三百二十一條第一項第三款
三、攜帶兇器而犯之者。
刑法第二百十條
(偽造變造私文書罪)
偽造、變造私文書，足以生損害於公眾或他人者，處五年以下有期徒刑。
刑法第二百十六條
(行使偽造變造或登載不實之文書罪)
行使第二百十條至第二百十五條之文書者，依偽造、變造文書或登載不實
事項或使登載不實事項之規定處斷。
刑法第二百二十條
在紙上或物品上之文字、符號、圖畫、照像，依習慣或特約，足以為表示
其用意之證明者，關於本章及本章以外各罪，以文書論。
錄音、錄影或電磁紀錄，藉機器或電腦之處理所顯示之聲音、影像或符號
，足以為表示其用意之證明者，亦同。
稱電磁紀錄，指以電子、磁性或其他無法以人之知覺直接認識之方式所製
成之紀錄，而供電腦處理之用者。


司法院資訊處製作；財團法人民間司法改革基金會備份。
